臺灣板橋地方法院刑事判決　　　　　　 100年度易字第3254號
公　訴　人　臺灣板橋地方法院檢察署檢察官
被　　　告　蔡水添
上列被告因妨害自由案件，經檢察官提起公訴（100 年度偵字第
19186 號），本院判決如下：
    主  文
蔡水添犯恐嚇危害安全罪，處拘役貳拾日，如易科罰金，以新臺
幣壹仟元折算壹日。
    事  實
一、蔡水添因懷疑吳華孚前於民國100 年2 月19日持木棍毀損其
    車號1266-PC 號之自用小客車（吳華孚所涉毀損案件業經本
    院以100 年度易字第2639號判處無罪，下稱另案) ，而於10
    0 年2 月22日下午2 時20分許，駕駛上開車輛前往吳華孚位
    於新北市○○區○○路150 巷9 弄17號之住處理論，雙方遂
    於上址前發生爭執。詎蔡水添因而心生不滿，竟基於恐嚇之
    犯意，自上開車輛內取出斧頭1 把，以高舉至頭部之高度作
    勢揮砍吳華孚、並出手向吳華孚之胸前推擠等足使一般人認
    屬欲加害身體之舉動恫嚇吳華孚，使吳華孚心生畏懼，足生
    危害於吳華孚之安全。
二、案經吳華孚訴由新北市政府警察局樹林分局報告臺灣板橋地
    方法院檢察署檢察官偵查起訴。
    理  由
一、證據能力部分：
    按被告以外之人於審判外之陳述，雖不符前4 條之規定，而
    經當事人於審判程序同意作為證據，法院審酌該言詞陳述或
    書面陳述作成時之情況，認為適當者，亦得為證據，刑事訴
    訟法第159 條之5 第1 項定有明文。查本案認定事實所引用
    之卷內其餘證據資料，除原已符同法第159 條之1 至第159
    條之4 規定、及法律另有規定等傳聞法則例外規定，而得作
    為證據外，並無證據證明係公務員違背法定程式所取得，而
    檢察官、被告蔡水添於本院行審理程序時，均同意其作為本
    案證據之證據能力（院卷第18頁），且本院審酌前揭陳述作
    成時之情況，並無違法取證之瑕疵，亦認以之作為證據為適
    當，是本件有關被告以外之人於審判外之言詞或書面陳述等
    供述證據，依前揭法條意旨，自均得為證據。
二、訊據被告對於前揭犯罪事實均坦承不諱（院卷第17、18頁）
    ，並經證人即告訴人吳華孚於警詢、偵查中分別證述明確（
    偵卷第4-5 、18-21 頁），且有現場監視器擷取畫面及翻拍
    照片在卷可查（偵卷第38-72 頁），足認被告自白與事實相
    符，是本件事證明確，被告所為應予依法論科。
三、按所謂恐嚇，指凡一切言語、舉動足以使人生畏怖心者均屬
    之，而該言語或舉動是否足以使他人生畏怖心，則應依社會
    一般觀念衡量之（最高法院22年上字第1310號判例、84年度
    台上字第813 號判決意旨參照）。查被告以將斧頭高舉至頭
    部之高度作勢揮砍告訴人、並出手向告訴人之胸前推擠，其
    行為一般而言自足以造成告訴人感受到身體安全之威脅，故
    核被告所為，係犯刑法第305 條之恐嚇危害安全罪。爰審酌
    被告與告訴人無論對於車輛毀損之原因有無爭議，均應理性
    解決紛爭，不得率以不法之方式恐嚇告訴人；況參酌被告於
    另案中業基於證人身份自承並未親眼或從監視器中看到告訴
    人以木棍毀損其車輛等語，有本院前揭刑事判決可佐（院卷
    第7- 8頁），堪認其對於車輛之毀損是否確為告訴人所為乙
    節迄今亦無確切之憑據，竟在此等情形下仍任意依憑一己之
    主觀懷疑，即以高舉斧頭作勢揮砍、出手推擠等舉動恐嚇告
    訴人，所為殊屬不該，本不應輕縱；惟慮及被告於本院審理
    中坦承犯行，犯後態度堪稱良好，且其除前於63年間曾有因
    犯罪遭法院論罪科刑之紀錄外，餘並無犯罪之前科，可認素
    行尚可，並斟酌其於警詢中所自承之學歷、家庭經濟狀況等
    一切客觀情狀，量處如主文所示之刑，並諭知易科罰金之折
    算標準，以示薄懲。至被告用於本件犯行之斧頭1 把，因並
    未扣案，為免執行困難，爰不予宣告沒收之。
據上論斷，應依刑事訴訟法第299 條第1 項前段，刑法第305 條
、第41條第1 項前段，刑法施行法第1 條之1 ，判決如主文。
本案經檢察官謝伊婷到庭執行職務。
中    華    民    國   100    年    10    月    31    日
                  刑事第十六庭  法  官  黃沛文
上列正本證明與原本無異。
如不服本判決，應於判決送達後10日內敘明上訴理由，向本院提
出上訴狀 (應附繕本) ，上訴於臺灣高等法院。其未敘述上訴理
由者，應於上訴期間屆滿後20日內向本院補提理由書「切勿逕送
上級法院」。
                                書記官  林君縈
中    華    民    國  100     年    10    月    31    日
附錄本判決論罪法條：
中華民國刑法第305條
（恐嚇危害安全罪）
以加害生命、身體、自由、名譽、財產之事，恐嚇他人致生危害
於安全者，處2 年以下有期徒刑、拘役或3 百元以下罰金。